Yuki Fernando

Sou um jovem profissional de 22 anos dedicado e motivado, com experiência em informática, logística e atendimento ao cliente. Tenho interesse nas áreas de agronegócio e indústria e estou sempre em busca de oportunidades para aprender e crescer profissionalmente. Durante minha trajetória, desenvolvi habilidades valiosas em comunicação eficaz, trabalho em equipe, resolução de problemas, adaptabilidade e gestão do tempo.

EXPERIÊNCIA

HRsoft — Analista de Suporte

04/2023 - 08/2023

Interlig — Técnico Informática

08/2023 - 09/2023

Soldamaq — Repositor I

07/2021 - 05/2022

Ribeiro — Aprendiz Vend/Oper.de Vendas

03/2020 - 06/2021

FORMAÇÃO

Waldemir Barros da Silva | *Ensino Médio*(1°) - *Completo*

2018

Curso Técnico(Empreendedorismo) Curso Técnico(Hardware) Curso Técnico(Software)

Silvio de Oliveira | Ensino Médio(2°~3°) - Completo

2019 - 2020

INFORMAÇÕES

Rua. Aucélio Souza Castro, 817 Campo Grande, MS +55 (67) 99119-3572 https://github.com/YukiOd4 www.linkedin.com/in/yuki-oda odajpyuki2@gmail.com

COMPETÊNCIAS

Relacionamento Interpessoal - CIEE
Postura e Imagem Profissional - CIEE
Curso Microsoft Excel 2010 - CIEE
Curso Microsoft World 2010 - CIEE
Curso Pacote Office 2007- Prepara
Curso HTML5 - Udemy
Curso CSS3
Curso PHP 7 - Udemy
Curso Python - Bradesco
Curso de Montagem e Manutenção
de computadores - Udemy
Banco de dados(MySQL)
GitHub / Git

IDIOMAS

Português, Brasil - Nativo Inglês - Intermediário